[
  {
    "id": "ịba_infinitive",
    "infinitive_form": "ịba",
    "base_root_id": "ba_generated",
    "base_root": "ba",
    "prefix": "ị",
    "vowelGroup": "A",
    "syllable_id": "ịba_mid",
    "generated": true,
    "type": "infinitive"
  },
  {
    "id": "ịbẹ_infinitive",
    "infinitive_form": "ịbẹ",
    "base_root_id": "bẹ_generated",
    "base_root": "bẹ",
    "prefix": "ị",
    "vowelGroup": "A",
    "syllable_id": "ịbẹ_mid",
    "generated": true,
    "type": "infinitive"
  },
  {
    "id": "ịbị_infinitive",
    "infinitive_form": "ịbị",
    "base_root_id": "bị_generated",
    "base_root": "bị",
    "prefix": "ị",
    "vowelGroup": "A",
    "syllable_id": "ịbị_mid",
    "generated": true,
    "type": "infinitive"
  },
  {
    "id": "ịbọ_infinitive",
    "infinitive_form": "ịbọ",
    "base_root_id": "bọ_generated",
    "base_root": "bọ",
    "prefix": "ị",
    "vowelGroup": "A",
    "syllable_id": "ịbọ_mid",
    "generated": true,
    "type": "infinitive"
  },
  {
    "id": "ịbụ_infinitive",
    "infinitive_form": "ịbụ",
    "base_root_id": "bụ_generated",
    "base_root": "bụ",
    "prefix": "ị",
    "vowelGroup": "A",
    "syllable_id": "ịbụ_mid",
    "generated": true,
    "type": "infinitive"
  },
  {
    "id": "ibe_infinitive",
    "infinitive_form": "ibe",
    "base_root_id": "be_generated",
    "base_root": "be",
    "prefix": "i",
    "vowelGroup": "E",
    "syllable_id": "ibe_mid",
    "generated": true,
    "type": "infinitive"
  },
  {
    "id": "ibi_infinitive",
    "infinitive_form": "ibi",
    "base_root_id": "bi_generated",
    "base_root": "bi",
    "prefix": "i",
    "vowelGroup": "E",
    "syllable_id": "ibi_mid",
    "generated": true,
    "type": "infinitive"
  },
  {
    "id": "ibo_infinitive",
    "infinitive_form": "ibo",
    "base_root_id": "bo_generated",
    "base_root": "bo",
    "prefix": "i",
    "vowelGroup": "E",
    "syllable_id": "ibo_mid",
    "generated": true,
    "type": "infinitive"
  },
  {
    "id": "ibu_infinitive",
    "infinitive_form": "ibu",
    "base_root_id": "bu_generated",
    "base_root": "bu",
    "prefix": "i",
    "vowelGroup": "E",
    "syllable_id": "ibu_mid",
    "generated": true,
    "type": "infinitive"
  },
  {
    "id": "ịcha_infinitive",
    "infinitive_form": "ịcha",
    "base_root_id": "cha_generated",
    "base_root": "cha",
    "prefix": "ị",
    "vowelGroup": "A",
    "syllable_id": "ịcha_mid",
    "generated": true,
    "type": "infinitive"
  },
  {
    "id": "ịchẹ_infinitive",
    "infinitive_form": "ịchẹ",
    "base_root_id": "chẹ_generated",
    "base_root": "chẹ",
    "prefix": "ị",
    "vowelGroup": "A",
    "syllable_id": "ịchẹ_mid",
    "generated": true,
    "type": "infinitive"
  },
  {
    "id": "ịchị_infinitive",
    "infinitive_form": "ịchị",
    "base_root_id": "chị_generated",
    "base_root": "chị",
    "prefix": "ị",
    "vowelGroup": "A",
    "syllable_id": "ịchị_mid",
    "generated": true,
    "type": "infinitive"
  },
  {
    "id": "ịchọ_infinitive",
    "infinitive_form": "ịchọ",
    "base_root_id": "chọ_generated",
    "base_root": "chọ",
    "prefix": "ị",
    "vowelGroup": "A",
    "syllable_id": "ịchọ_mid",
    "generated": true,
    "type": "infinitive"
  },
  {
    "id": "ịchụ_infinitive",
    "infinitive_form": "ịchụ",
    "base_root_id": "chụ_generated",
    "base_root": "chụ",
    "prefix": "ị",
    "vowelGroup": "A",
    "syllable_id": "ịchụ_mid",
    "generated": true,
    "type": "infinitive"
  },
  {
    "id": "iche_infinitive",
    "infinitive_form": "iche",
    "base_root_id": "che_generated",
    "base_root": "che",
    "prefix": "i",
    "vowelGroup": "E",
    "syllable_id": "iche_mid",
    "generated": true,
    "type": "infinitive"
  },
  {
    "id": "ichi_infinitive",
    "infinitive_form": "ichi",
    "base_root_id": "chi_generated",
    "base_root": "chi",
    "prefix": "i",
    "vowelGroup": "E",
    "syllable_id": "ichi_mid",
    "generated": true,
    "type": "infinitive"
  },
  {
    "id": "icho_infinitive",
    "infinitive_form": "icho",
    "base_root_id": "cho_generated",
    "base_root": "cho",
    "prefix": "i",
    "vowelGroup": "E",
    "syllable_id": "icho_mid",
    "generated": true,
    "type": "infinitive"
  },
  {
    "id": "ichu_infinitive",
    "infinitive_form": "ichu",
    "base_root_id": "chu_generated",
    "base_root": "chu",
    "prefix": "i",
    "vowelGroup": "E",
    "syllable_id": "ichu_mid",
    "generated": true,
    "type": "infinitive"
  },
  {
    "id": "ịda_infinitive",
    "infinitive_form": "ịda",
    "base_root_id": "da_generated",
    "base_root": "da",
    "prefix": "ị",
    "vowelGroup": "A",
    "syllable_id": "ịda_mid",
    "generated": true,
    "type": "infinitive"
  },
  {
    "id": "ịdẹ_infinitive",
    "infinitive_form": "ịdẹ",
    "base_root_id": "dẹ_generated",
    "base_root": "dẹ",
    "prefix": "ị",
    "vowelGroup": "A",
    "syllable_id": "ịdẹ_mid",
    "generated": true,
    "type": "infinitive"
  },
  {
    "id": "ịdị_infinitive",
    "infinitive_form": "ịdị",
    "base_root_id": "dị_generated",
    "base_root": "dị",
    "prefix": "ị",
    "vowelGroup": "A",
    "syllable_id": "ịdị_mid",
    "generated": true,
    "type": "infinitive"
  },
  {
    "id": "ịdọ_infinitive",
    "infinitive_form": "ịdọ",
    "base_root_id": "dọ_generated",
    "base_root": "dọ",
    "prefix": "ị",
    "vowelGroup": "A",
    "syllable_id": "ịdọ_mid",
    "generated": true,
    "type": "infinitive"
  },
  {
    "id": "ịdụ_infinitive",
    "infinitive_form": "ịdụ",
    "base_root_id": "dụ_generated",
    "base_root": "dụ",
    "prefix": "ị",
    "vowelGroup": "A",
    "syllable_id": "ịdụ_mid",
    "generated": true,
    "type": "infinitive"
  },
  {
    "id": "ide_infinitive",
    "infinitive_form": "ide",
    "base_root_id": "de_generated",
    "base_root": "de",
    "prefix": "i",
    "vowelGroup": "E",
    "syllable_id": "ide_mid",
    "generated": true,
    "type": "infinitive"
  },
  {
    "id": "idi_infinitive",
    "infinitive_form": "idi",
    "base_root_id": "di_generated",
    "base_root": "di",
    "prefix": "i",
    "vowelGroup": "E",
    "syllable_id": "idi_mid",
    "generated": true,
    "type": "infinitive"
  },
  {
    "id": "ido_infinitive",
    "infinitive_form": "ido",
    "base_root_id": "do_generated",
    "base_root": "do",
    "prefix": "i",
    "vowelGroup": "E",
    "syllable_id": "ido_mid",
    "generated": true,
    "type": "infinitive"
  },
  {
    "id": "idu_infinitive",
    "infinitive_form": "idu",
    "base_root_id": "du_generated",
    "base_root": "du",
    "prefix": "i",
    "vowelGroup": "E",
    "syllable_id": "idu_mid",
    "generated": true,
    "type": "infinitive"
  },
  {
    "id": "ịfa_infinitive",
    "infinitive_form": "ịfa",
    "base_root_id": "fa_generated",
    "base_root": "fa",
    "prefix": "ị",
    "vowelGroup": "A",
    "syllable_id": "ịfa_mid",
    "generated": true,
    "type": "infinitive"
  },
  {
    "id": "ịfẹ_infinitive",
    "infinitive_form": "ịfẹ",
    "base_root_id": "fẹ_generated",
    "base_root": "fẹ",
    "prefix": "ị",
    "vowelGroup": "A",
    "syllable_id": "ịfẹ_mid",
    "generated": true,
    "type": "infinitive"
  },
  {
    "id": "ịfị_infinitive",
    "infinitive_form": "ịfị",
    "base_root_id": "fị_generated",
    "base_root": "fị",
    "prefix": "ị",
    "vowelGroup": "A",
    "syllable_id": "ịfị_mid",
    "generated": true,
    "type": "infinitive"
  },
  {
    "id": "ịfọ_infinitive",
    "infinitive_form": "ịfọ",
    "base_root_id": "fọ_generated",
    "base_root": "fọ",
    "prefix": "ị",
    "vowelGroup": "A",
    "syllable_id": "ịfọ_mid",
    "generated": true,
    "type": "infinitive"
  },
  {
    "id": "ịfụ_infinitive",
    "infinitive_form": "ịfụ",
    "base_root_id": "fụ_generated",
    "base_root": "fụ",
    "prefix": "ị",
    "vowelGroup": "A",
    "syllable_id": "ịfụ_mid",
    "generated": true,
    "type": "infinitive"
  },
  {
    "id": "ife_infinitive",
    "infinitive_form": "ife",
    "base_root_id": "fe_generated",
    "base_root": "fe",
    "prefix": "i",
    "vowelGroup": "E",
    "syllable_id": "ife_mid",
    "generated": true,
    "type": "infinitive"
  },
  {
    "id": "ifi_infinitive",
    "infinitive_form": "ifi",
    "base_root_id": "fi_generated",
    "base_root": "fi",
    "prefix": "i",
    "vowelGroup": "E",
    "syllable_id": "ifi_mid",
    "generated": true,
    "type": "infinitive"
  },
  {
    "id": "ifo_infinitive",
    "infinitive_form": "ifo",
    "base_root_id": "fo_generated",
    "base_root": "fo",
    "prefix": "i",
    "vowelGroup": "E",
    "syllable_id": "ifo_mid",
    "generated": true,
    "type": "infinitive"
  },
  {
    "id": "ifu_infinitive",
    "infinitive_form": "ifu",
    "base_root_id": "fu_generated",
    "base_root": "fu",
    "prefix": "i",
    "vowelGroup": "E",
    "syllable_id": "ifu_mid",
    "generated": true,
    "type": "infinitive"
  },
  {
    "id": "ịga_infinitive",
    "infinitive_form": "ịga",
    "base_root_id": "ga_generated",
    "base_root": "ga",
    "prefix": "ị",
    "vowelGroup": "A",
    "syllable_id": "ịga_mid",
    "generated": true,
    "type": "infinitive"
  },
  {
    "id": "ịgẹ_infinitive",
    "infinitive_form": "ịgẹ",
    "base_root_id": "gẹ_generated",
    "base_root": "gẹ",
    "prefix": "ị",
    "vowelGroup": "A",
    "syllable_id": "ịgẹ_mid",
    "generated": true,
    "type": "infinitive"
  },
  {
    "id": "ịgị_infinitive",
    "infinitive_form": "ịgị",
    "base_root_id": "gị_generated",
    "base_root": "gị",
    "prefix": "ị",
    "vowelGroup": "A",
    "syllable_id": "ịgị_mid",
    "generated": true,
    "type": "infinitive"
  },
  {
    "id": "ịgọ_infinitive",
    "infinitive_form": "ịgọ",
    "base_root_id": "gọ_generated",
    "base_root": "gọ",
    "prefix": "ị",
    "vowelGroup": "A",
    "syllable_id": "ịgọ_mid",
    "generated": true,
    "type": "infinitive"
  },
  {
    "id": "ịgụ_infinitive",
    "infinitive_form": "ịgụ",
    "base_root_id": "gụ_generated",
    "base_root": "gụ",
    "prefix": "ị",
    "vowelGroup": "A",
    "syllable_id": "ịgụ_mid",
    "generated": true,
    "type": "infinitive"
  },
  {
    "id": "ige_infinitive",
    "infinitive_form": "ige",
    "base_root_id": "ge_generated",
    "base_root": "ge",
    "prefix": "i",
    "vowelGroup": "E",
    "syllable_id": "ige_mid",
    "generated": true,
    "type": "infinitive"
  },
  {
    "id": "igi_infinitive",
    "infinitive_form": "igi",
    "base_root_id": "gi_generated",
    "base_root": "gi",
    "prefix": "i",
    "vowelGroup": "E",
    "syllable_id": "igi_mid",
    "generated": true,
    "type": "infinitive"
  },
  {
    "id": "igo_infinitive",
    "infinitive_form": "igo",
    "base_root_id": "go_generated",
    "base_root": "go",
    "prefix": "i",
    "vowelGroup": "E",
    "syllable_id": "igo_mid",
    "generated": true,
    "type": "infinitive"
  },
  {
    "id": "igu_infinitive",
    "infinitive_form": "igu",
    "base_root_id": "gu_generated",
    "base_root": "gu",
    "prefix": "i",
    "vowelGroup": "E",
    "syllable_id": "igu_mid",
    "generated": true,
    "type": "infinitive"
  },
  {
    "id": "ịgba_infinitive",
    "infinitive_form": "ịgba",
    "base_root_id": "gba_generated",
    "base_root": "gba",
    "prefix": "ị",
    "vowelGroup": "A",
    "syllable_id": "ịgba_mid",
    "generated": true,
    "type": "infinitive"
  },
  {
    "id": "ịgbẹ_infinitive",
    "infinitive_form": "ịgbẹ",
    "base_root_id": "gbẹ_generated",
    "base_root": "gbẹ",
    "prefix": "ị",
    "vowelGroup": "A",
    "syllable_id": "ịgbẹ_mid",
    "generated": true,
    "type": "infinitive"
  },
  {
    "id": "ịgbị_infinitive",
    "infinitive_form": "ịgbị",
    "base_root_id": "gbị_generated",
    "base_root": "gbị",
    "prefix": "ị",
    "vowelGroup": "A",
    "syllable_id": "ịgbị_mid",
    "generated": true,
    "type": "infinitive"
  },
  {
    "id": "ịgbọ_infinitive",
    "infinitive_form": "ịgbọ",
    "base_root_id": "gbọ_generated",
    "base_root": "gbọ",
    "prefix": "ị",
    "vowelGroup": "A",
    "syllable_id": "ịgbọ_mid",
    "generated": true,
    "type": "infinitive"
  },
  {
    "id": "ịgbụ_infinitive",
    "infinitive_form": "ịgbụ",
    "base_root_id": "gbụ_generated",
    "base_root": "gbụ",
    "prefix": "ị",
    "vowelGroup": "A",
    "syllable_id": "ịgbụ_mid",
    "generated": true,
    "type": "infinitive"
  },
  {
    "id": "igbe_infinitive",
    "infinitive_form": "igbe",
    "base_root_id": "gbe_generated",
    "base_root": "gbe",
    "prefix": "i",
    "vowelGroup": "E",
    "syllable_id": "igbe_mid",
    "generated": true,
    "type": "infinitive"
  },
  {
    "id": "igbi_infinitive",
    "infinitive_form": "igbi",
    "base_root_id": "gbi_generated",
    "base_root": "gbi",
    "prefix": "i",
    "vowelGroup": "E",
    "syllable_id": "igbi_mid",
    "generated": true,
    "type": "infinitive"
  },
  {
    "id": "igbo_infinitive",
    "infinitive_form": "igbo",
    "base_root_id": "gbo_generated",
    "base_root": "gbo",
    "prefix": "i",
    "vowelGroup": "E",
    "syllable_id": "igbo_mid",
    "generated": true,
    "type": "infinitive"
  },
  {
    "id": "igbu_infinitive",
    "infinitive_form": "igbu",
    "base_root_id": "gbu_generated",
    "base_root": "gbu",
    "prefix": "i",
    "vowelGroup": "E",
    "syllable_id": "igbu_mid",
    "generated": true,
    "type": "infinitive"
  },
  {
    "id": "ịgha_infinitive",
    "infinitive_form": "ịgha",
    "base_root_id": "gha_generated",
    "base_root": "gha",
    "prefix": "ị",
    "vowelGroup": "A",
    "syllable_id": "ịgha_mid",
    "generated": true,
    "type": "infinitive"
  },
  {
    "id": "ịghẹ_infinitive",
    "infinitive_form": "ịghẹ",
    "base_root_id": "ghẹ_generated",
    "base_root": "ghẹ",
    "prefix": "ị",
    "vowelGroup": "A",
    "syllable_id": "ịghẹ_mid",
    "generated": true,
    "type": "infinitive"
  },
  {
    "id": "ịghị_infinitive",
    "infinitive_form": "ịghị",
    "base_root_id": "ghị_generated",
    "base_root": "ghị",
    "prefix": "ị",
    "vowelGroup": "A",
    "syllable_id": "ịghị_mid",
    "generated": true,
    "type": "infinitive"
  },
  {
    "id": "ịghọ_infinitive",
    "infinitive_form": "ịghọ",
    "base_root_id": "ghọ_generated",
    "base_root": "ghọ",
    "prefix": "ị",
    "vowelGroup": "A",
    "syllable_id": "ịghọ_mid",
    "generated": true,
    "type": "infinitive"
  },
  {
    "id": "ịghụ_infinitive",
    "infinitive_form": "ịghụ",
    "base_root_id": "ghụ_generated",
    "base_root": "ghụ",
    "prefix": "ị",
    "vowelGroup": "A",
    "syllable_id": "ịghụ_mid",
    "generated": true,
    "type": "infinitive"
  },
  {
    "id": "ighe_infinitive",
    "infinitive_form": "ighe",
    "base_root_id": "ghe_generated",
    "base_root": "ghe",
    "prefix": "i",
    "vowelGroup": "E",
    "syllable_id": "ighe_mid",
    "generated": true,
    "type": "infinitive"
  },
  {
    "id": "ighi_infinitive",
    "infinitive_form": "ighi",
    "base_root_id": "ghi_generated",
    "base_root": "ghi",
    "prefix": "i",
    "vowelGroup": "E",
    "syllable_id": "ighi_mid",
    "generated": true,
    "type": "infinitive"
  },
  {
    "id": "igho_infinitive",
    "infinitive_form": "igho",
    "base_root_id": "gho_generated",
    "base_root": "gho",
    "prefix": "i",
    "vowelGroup": "E",
    "syllable_id": "igho_mid",
    "generated": true,
    "type": "infinitive"
  },
  {
    "id": "ighu_infinitive",
    "infinitive_form": "ighu",
    "base_root_id": "ghu_generated",
    "base_root": "ghu",
    "prefix": "i",
    "vowelGroup": "E",
    "syllable_id": "ighu_mid",
    "generated": true,
    "type": "infinitive"
  },
  {
    "id": "ịgwa_infinitive",
    "infinitive_form": "ịgwa",
    "base_root_id": "gwa_generated",
    "base_root": "gwa",
    "prefix": "ị",
    "vowelGroup": "A",
    "syllable_id": "ịgwa_mid",
    "generated": true,
    "type": "infinitive"
  },
  {
    "id": "ịgwẹ_infinitive",
    "infinitive_form": "ịgwẹ",
    "base_root_id": "gwẹ_generated",
    "base_root": "gwẹ",
    "prefix": "ị",
    "vowelGroup": "A",
    "syllable_id": "ịgwẹ_mid",
    "generated": true,
    "type": "infinitive"
  },
  {
    "id": "ịgwị_infinitive",
    "infinitive_form": "ịgwị",
    "base_root_id": "gwị_generated",
    "base_root": "gwị",
    "prefix": "ị",
    "vowelGroup": "A",
    "syllable_id": "ịgwị_mid",
    "generated": true,
    "type": "infinitive"
  },
  {
    "id": "ịgwọ_infinitive",
    "infinitive_form": "ịgwọ",
    "base_root_id": "gwọ_generated",
    "base_root": "gwọ",
    "prefix": "ị",
    "vowelGroup": "A",
    "syllable_id": "ịgwọ_mid",
    "generated": true,
    "type": "infinitive"
  },
  {
    "id": "ịgwụ_infinitive",
    "infinitive_form": "ịgwụ",
    "base_root_id": "gwụ_generated",
    "base_root": "gwụ",
    "prefix": "ị",
    "vowelGroup": "A",
    "syllable_id": "ịgwụ_mid",
    "generated": true,
    "type": "infinitive"
  },
  {
    "id": "igwe_infinitive",
    "infinitive_form": "igwe",
    "base_root_id": "gwe_generated",
    "base_root": "gwe",
    "prefix": "i",
    "vowelGroup": "E",
    "syllable_id": "igwe_mid",
    "generated": true,
    "type": "infinitive"
  },
  {
    "id": "igwi_infinitive",
    "infinitive_form": "igwi",
    "base_root_id": "gwi_generated",
    "base_root": "gwi",
    "prefix": "i",
    "vowelGroup": "E",
    "syllable_id": "igwi_mid",
    "generated": true,
    "type": "infinitive"
  },
  {
    "id": "igwo_infinitive",
    "infinitive_form": "igwo",
    "base_root_id": "gwo_generated",
    "base_root": "gwo",
    "prefix": "i",
    "vowelGroup": "E",
    "syllable_id": "igwo_mid",
    "generated": true,
    "type": "infinitive"
  },
  {
    "id": "igwu_infinitive",
    "infinitive_form": "igwu",
    "base_root_id": "gwu_generated",
    "base_root": "gwu",
    "prefix": "i",
    "vowelGroup": "E",
    "syllable_id": "igwu_mid",
    "generated": true,
    "type": "infinitive"
  },
  {
    "id": "ịha_infinitive",
    "infinitive_form": "ịha",
    "base_root_id": "ha_generated",
    "base_root": "ha",
    "prefix": "ị",
    "vowelGroup": "A",
    "syllable_id": "ịha_mid",
    "generated": true,
    "type": "infinitive"
  },
  {
    "id": "ịhẹ_infinitive",
    "infinitive_form": "ịhẹ",
    "base_root_id": "hẹ_generated",
    "base_root": "hẹ",
    "prefix": "ị",
    "vowelGroup": "A",
    "syllable_id": "ịhẹ_mid",
    "generated": true,
    "type": "infinitive"
  },
  {
    "id": "ịhị_infinitive",
    "infinitive_form": "ịhị",
    "base_root_id": "hị_generated",
    "base_root": "hị",
    "prefix": "ị",
    "vowelGroup": "A",
    "syllable_id": "ịhị_mid",
    "generated": true,
    "type": "infinitive"
  },
  {
    "id": "ịhọ_infinitive",
    "infinitive_form": "ịhọ",
    "base_root_id": "họ_generated",
    "base_root": "họ",
    "prefix": "ị",
    "vowelGroup": "A",
    "syllable_id": "ịhọ_mid",
    "generated": true,
    "type": "infinitive"
  },
  {
    "id": "ịhụ_infinitive",
    "infinitive_form": "ịhụ",
    "base_root_id": "hụ_generated",
    "base_root": "hụ",
    "prefix": "ị",
    "vowelGroup": "A",
    "syllable_id": "ịhụ_mid",
    "generated": true,
    "type": "infinitive"
  },
  {
    "id": "ihe_infinitive",
    "infinitive_form": "ihe",
    "base_root_id": "he_generated",
    "base_root": "he",
    "prefix": "i",
    "vowelGroup": "E",
    "syllable_id": "ihe_mid",
    "generated": true,
    "type": "infinitive"
  },
  {
    "id": "ihi_infinitive",
    "infinitive_form": "ihi",
    "base_root_id": "hi_generated",
    "base_root": "hi",
    "prefix": "i",
    "vowelGroup": "E",
    "syllable_id": "ihi_mid",
    "generated": true,
    "type": "infinitive"
  },
  {
    "id": "iho_infinitive",
    "infinitive_form": "iho",
    "base_root_id": "ho_generated",
    "base_root": "ho",
    "prefix": "i",
    "vowelGroup": "E",
    "syllable_id": "iho_mid",
    "generated": true,
    "type": "infinitive"
  },
  {
    "id": "ihu_infinitive",
    "infinitive_form": "ihu",
    "base_root_id": "hu_generated",
    "base_root": "hu",
    "prefix": "i",
    "vowelGroup": "E",
    "syllable_id": "ihu_mid",
    "generated": true,
    "type": "infinitive"
  },
  {
    "id": "ịja_infinitive",
    "infinitive_form": "ịja",
    "base_root_id": "ja_generated",
    "base_root": "ja",
    "prefix": "ị",
    "vowelGroup": "A",
    "syllable_id": "ịja_mid",
    "generated": true,
    "type": "infinitive"
  },
  {
    "id": "ịjẹ_infinitive",
    "infinitive_form": "ịjẹ",
    "base_root_id": "jẹ_generated",
    "base_root": "jẹ",
    "prefix": "ị",
    "vowelGroup": "A",
    "syllable_id": "ịjẹ_mid",
    "generated": true,
    "type": "infinitive"
  },
  {
    "id": "ịjị_infinitive",
    "infinitive_form": "ịjị",
    "base_root_id": "jị_generated",
    "base_root": "jị",
    "prefix": "ị",
    "vowelGroup": "A",
    "syllable_id": "ịjị_mid",
    "generated": true,
    "type": "infinitive"
  },
  {
    "id": "ịjọ_infinitive",
    "infinitive_form": "ịjọ",
    "base_root_id": "jọ_generated",
    "base_root": "jọ",
    "prefix": "ị",
    "vowelGroup": "A",
    "syllable_id": "ịjọ_mid",
    "generated": true,
    "type": "infinitive"
  },
  {
    "id": "ịjụ_infinitive",
    "infinitive_form": "ịjụ",
    "base_root_id": "jụ_generated",
    "base_root": "jụ",
    "prefix": "ị",
    "vowelGroup": "A",
    "syllable_id": "ịjụ_mid",
    "generated": true,
    "type": "infinitive"
  },
  {
    "id": "ije_infinitive",
    "infinitive_form": "ije",
    "base_root_id": "je_generated",
    "base_root": "je",
    "prefix": "i",
    "vowelGroup": "E",
    "syllable_id": "ije_mid",
    "generated": true,
    "type": "infinitive"
  },
  {
    "id": "iji_infinitive",
    "infinitive_form": "iji",
    "base_root_id": "ji_generated",
    "base_root": "ji",
    "prefix": "i",
    "vowelGroup": "E",
    "syllable_id": "iji_mid",
    "generated": true,
    "type": "infinitive"
  },
  {
    "id": "ijo_infinitive",
    "infinitive_form": "ijo",
    "base_root_id": "jo_generated",
    "base_root": "jo",
    "prefix": "i",
    "vowelGroup": "E",
    "syllable_id": "ijo_mid",
    "generated": true,
    "type": "infinitive"
  },
  {
    "id": "iju_infinitive",
    "infinitive_form": "iju",
    "base_root_id": "ju_generated",
    "base_root": "ju",
    "prefix": "i",
    "vowelGroup": "E",
    "syllable_id": "iju_mid",
    "generated": true,
    "type": "infinitive"
  },
  {
    "id": "ịka_infinitive",
    "infinitive_form": "ịka",
    "base_root_id": "ka_generated",
    "base_root": "ka",
    "prefix": "ị",
    "vowelGroup": "A",
    "syllable_id": "ịka_mid",
    "generated": true,
    "type": "infinitive"
  },
  {
    "id": "ịkẹ_infinitive",
    "infinitive_form": "ịkẹ",
    "base_root_id": "kẹ_generated",
    "base_root": "kẹ",
    "prefix": "ị",
    "vowelGroup": "A",
    "syllable_id": "ịkẹ_mid",
    "generated": true,
    "type": "infinitive"
  },
  {
    "id": "ịkị_infinitive",
    "infinitive_form": "ịkị",
    "base_root_id": "kị_generated",
    "base_root": "kị",
    "prefix": "ị",
    "vowelGroup": "A",
    "syllable_id": "ịkị_mid",
    "generated": true,
    "type": "infinitive"
  },
  {
    "id": "ịkọ_infinitive",
    "infinitive_form": "ịkọ",
    "base_root_id": "kọ_generated",
    "base_root": "kọ",
    "prefix": "ị",
    "vowelGroup": "A",
    "syllable_id": "ịkọ_mid",
    "generated": true,
    "type": "infinitive"
  },
  {
    "id": "ịkụ_infinitive",
    "infinitive_form": "ịkụ",
    "base_root_id": "kụ_generated",
    "base_root": "kụ",
    "prefix": "ị",
    "vowelGroup": "A",
    "syllable_id": "ịkụ_mid",
    "generated": true,
    "type": "infinitive"
  },
  {
    "id": "ike_infinitive",
    "infinitive_form": "ike",
    "base_root_id": "ke_generated",
    "base_root": "ke",
    "prefix": "i",
    "vowelGroup": "E",
    "syllable_id": "ike_mid",
    "generated": true,
    "type": "infinitive"
  },
  {
    "id": "iki_infinitive",
    "infinitive_form": "iki",
    "base_root_id": "ki_generated",
    "base_root": "ki",
    "prefix": "i",
    "vowelGroup": "E",
    "syllable_id": "iki_mid",
    "generated": true,
    "type": "infinitive"
  },
  {
    "id": "iko_infinitive",
    "infinitive_form": "iko",
    "base_root_id": "ko_generated",
    "base_root": "ko",
    "prefix": "i",
    "vowelGroup": "E",
    "syllable_id": "iko_mid",
    "generated": true,
    "type": "infinitive"
  },
  {
    "id": "iku_infinitive",
    "infinitive_form": "iku",
    "base_root_id": "ku_generated",
    "base_root": "ku",
    "prefix": "i",
    "vowelGroup": "E",
    "syllable_id": "iku_mid",
    "generated": true,
    "type": "infinitive"
  },
  {
    "id": "ịkpa_infinitive",
    "infinitive_form": "ịkpa",
    "base_root_id": "kpa_generated",
    "base_root": "kpa",
    "prefix": "ị",
    "vowelGroup": "A",
    "syllable_id": "ịkpa_mid",
    "generated": true,
    "type": "infinitive"
  },
  {
    "id": "ịkpẹ_infinitive",
    "infinitive_form": "ịkpẹ",
    "base_root_id": "kpẹ_generated",
    "base_root": "kpẹ",
    "prefix": "ị",
    "vowelGroup": "A",
    "syllable_id": "ịkpẹ_mid",
    "generated": true,
    "type": "infinitive"
  },
  {
    "id": "ịkpị_infinitive",
    "infinitive_form": "ịkpị",
    "base_root_id": "kpị_generated",
    "base_root": "kpị",
    "prefix": "ị",
    "vowelGroup": "A",
    "syllable_id": "ịkpị_mid",
    "generated": true,
    "type": "infinitive"
  },
  {
    "id": "ịkpọ_infinitive",
    "infinitive_form": "ịkpọ",
    "base_root_id": "kpọ_generated",
    "base_root": "kpọ",
    "prefix": "ị",
    "vowelGroup": "A",
    "syllable_id": "ịkpọ_mid",
    "generated": true,
    "type": "infinitive"
  },
  {
    "id": "ịkpụ_infinitive",
    "infinitive_form": "ịkpụ",
    "base_root_id": "kpụ_generated",
    "base_root": "kpụ",
    "prefix": "ị",
    "vowelGroup": "A",
    "syllable_id": "ịkpụ_mid",
    "generated": true,
    "type": "infinitive"
  },
  {
    "id": "ikpe_infinitive",
    "infinitive_form": "ikpe",
    "base_root_id": "kpe_generated",
    "base_root": "kpe",
    "prefix": "i",
    "vowelGroup": "E",
    "syllable_id": "ikpe_mid",
    "generated": true,
    "type": "infinitive"
  },
  {
    "id": "ikpi_infinitive",
    "infinitive_form": "ikpi",
    "base_root_id": "kpi_generated",
    "base_root": "kpi",
    "prefix": "i",
    "vowelGroup": "E",
    "syllable_id": "ikpi_mid",
    "generated": true,
    "type": "infinitive"
  },
  {
    "id": "ikpo_infinitive",
    "infinitive_form": "ikpo",
    "base_root_id": "kpo_generated",
    "base_root": "kpo",
    "prefix": "i",
    "vowelGroup": "E",
    "syllable_id": "ikpo_mid",
    "generated": true,
    "type": "infinitive"
  },
  {
    "id": "ikpu_infinitive",
    "infinitive_form": "ikpu",
    "base_root_id": "kpu_generated",
    "base_root": "kpu",
    "prefix": "i",
    "vowelGroup": "E",
    "syllable_id": "ikpu_mid",
    "generated": true,
    "type": "infinitive"
  },
  {
    "id": "ịkwa_infinitive",
    "infinitive_form": "ịkwa",
    "base_root_id": "kwa_generated",
    "base_root": "kwa",
    "prefix": "ị",
    "vowelGroup": "A",
    "syllable_id": "ịkwa_mid",
    "generated": true,
    "type": "infinitive"
  },
  {
    "id": "ịkwẹ_infinitive",
    "infinitive_form": "ịkwẹ",
    "base_root_id": "kwẹ_generated",
    "base_root": "kwẹ",
    "prefix": "ị",
    "vowelGroup": "A",
    "syllable_id": "ịkwẹ_mid",
    "generated": true,
    "type": "infinitive"
  },
  {
    "id": "ịkwị_infinitive",
    "infinitive_form": "ịkwị",
    "base_root_id": "kwị_generated",
    "base_root": "kwị",
    "prefix": "ị",
    "vowelGroup": "A",
    "syllable_id": "ịkwị_mid",
    "generated": true,
    "type": "infinitive"
  },
  {
    "id": "ịkwọ_infinitive",
    "infinitive_form": "ịkwọ",
    "base_root_id": "kwọ_generated",
    "base_root": "kwọ",
    "prefix": "ị",
    "vowelGroup": "A",
    "syllable_id": "ịkwọ_mid",
    "generated": true,
    "type": "infinitive"
  },
  {
    "id": "ịkwụ_infinitive",
    "infinitive_form": "ịkwụ",
    "base_root_id": "kwụ_generated",
    "base_root": "kwụ",
    "prefix": "ị",
    "vowelGroup": "A",
    "syllable_id": "ịkwụ_mid",
    "generated": true,
    "type": "infinitive"
  },
  {
    "id": "ikwe_infinitive",
    "infinitive_form": "ikwe",
    "base_root_id": "kwe_generated",
    "base_root": "kwe",
    "prefix": "i",
    "vowelGroup": "E",
    "syllable_id": "ikwe_mid",
    "generated": true,
    "type": "infinitive"
  },
  {
    "id": "ikwi_infinitive",
    "infinitive_form": "ikwi",
    "base_root_id": "kwi_generated",
    "base_root": "kwi",
    "prefix": "i",
    "vowelGroup": "E",
    "syllable_id": "ikwi_mid",
    "generated": true,
    "type": "infinitive"
  },
  {
    "id": "ikwo_infinitive",
    "infinitive_form": "ikwo",
    "base_root_id": "kwo_generated",
    "base_root": "kwo",
    "prefix": "i",
    "vowelGroup": "E",
    "syllable_id": "ikwo_mid",
    "generated": true,
    "type": "infinitive"
  },
  {
    "id": "ikwu_infinitive",
    "infinitive_form": "ikwu",
    "base_root_id": "kwu_generated",
    "base_root": "kwu",
    "prefix": "i",
    "vowelGroup": "E",
    "syllable_id": "ikwu_mid",
    "generated": true,
    "type": "infinitive"
  },
  {
    "id": "ịla_infinitive",
    "infinitive_form": "ịla",
    "base_root_id": "la_generated",
    "base_root": "la",
    "prefix": "ị",
    "vowelGroup": "A",
    "syllable_id": "ịla_mid",
    "generated": true,
    "type": "infinitive"
  },
  {
    "id": "ịlẹ_infinitive",
    "infinitive_form": "ịlẹ",
    "base_root_id": "lẹ_generated",
    "base_root": "lẹ",
    "prefix": "ị",
    "vowelGroup": "A",
    "syllable_id": "ịlẹ_mid",
    "generated": true,
    "type": "infinitive"
  },
  {
    "id": "ịlị_infinitive",
    "infinitive_form": "ịlị",
    "base_root_id": "lị_generated",
    "base_root": "lị",
    "prefix": "ị",
    "vowelGroup": "A",
    "syllable_id": "ịlị_mid",
    "generated": true,
    "type": "infinitive"
  },
  {
    "id": "ịlọ_infinitive",
    "infinitive_form": "ịlọ",
    "base_root_id": "lọ_generated",
    "base_root": "lọ",
    "prefix": "ị",
    "vowelGroup": "A",
    "syllable_id": "ịlọ_mid",
    "generated": true,
    "type": "infinitive"
  },
  {
    "id": "ịlụ_infinitive",
    "infinitive_form": "ịlụ",
    "base_root_id": "lụ_generated",
    "base_root": "lụ",
    "prefix": "ị",
    "vowelGroup": "A",
    "syllable_id": "ịlụ_mid",
    "generated": true,
    "type": "infinitive"
  },
  {
    "id": "ile_infinitive",
    "infinitive_form": "ile",
    "base_root_id": "le_generated",
    "base_root": "le",
    "prefix": "i",
    "vowelGroup": "E",
    "syllable_id": "ile_mid",
    "generated": true,
    "type": "infinitive"
  },
  {
    "id": "ili_infinitive",
    "infinitive_form": "ili",
    "base_root_id": "li_generated",
    "base_root": "li",
    "prefix": "i",
    "vowelGroup": "E",
    "syllable_id": "ili_mid",
    "generated": true,
    "type": "infinitive"
  },
  {
    "id": "ilo_infinitive",
    "infinitive_form": "ilo",
    "base_root_id": "lo_generated",
    "base_root": "lo",
    "prefix": "i",
    "vowelGroup": "E",
    "syllable_id": "ilo_mid",
    "generated": true,
    "type": "infinitive"
  },
  {
    "id": "ilu_infinitive",
    "infinitive_form": "ilu",
    "base_root_id": "lu_generated",
    "base_root": "lu",
    "prefix": "i",
    "vowelGroup": "E",
    "syllable_id": "ilu_mid",
    "generated": true,
    "type": "infinitive"
  },
  {
    "id": "ịma_infinitive",
    "infinitive_form": "ịma",
    "base_root_id": "ma_generated",
    "base_root": "ma",
    "prefix": "ị",
    "vowelGroup": "A",
    "syllable_id": "ịma_mid",
    "generated": true,
    "type": "infinitive"
  },
  {
    "id": "ịmẹ_infinitive",
    "infinitive_form": "ịmẹ",
    "base_root_id": "mẹ_generated",
    "base_root": "mẹ",
    "prefix": "ị",
    "vowelGroup": "A",
    "syllable_id": "ịmẹ_mid",
    "generated": true,
    "type": "infinitive"
  },
  {
    "id": "ịmị_infinitive",
    "infinitive_form": "ịmị",
    "base_root_id": "mị_generated",
    "base_root": "mị",
    "prefix": "ị",
    "vowelGroup": "A",
    "syllable_id": "ịmị_mid",
    "generated": true,
    "type": "infinitive"
  },
  {
    "id": "ịmọ_infinitive",
    "infinitive_form": "ịmọ",
    "base_root_id": "mọ_generated",
    "base_root": "mọ",
    "prefix": "ị",
    "vowelGroup": "A",
    "syllable_id": "ịmọ_mid",
    "generated": true,
    "type": "infinitive"
  },
  {
    "id": "ịmụ_infinitive",
    "infinitive_form": "ịmụ",
    "base_root_id": "mụ_generated",
    "base_root": "mụ",
    "prefix": "ị",
    "vowelGroup": "A",
    "syllable_id": "ịmụ_mid",
    "generated": true,
    "type": "infinitive"
  },
  {
    "id": "ime_infinitive",
    "infinitive_form": "ime",
    "base_root_id": "me_generated",
    "base_root": "me",
    "prefix": "i",
    "vowelGroup": "E",
    "syllable_id": "ime_mid",
    "generated": true,
    "type": "infinitive"
  },
  {
    "id": "imi_infinitive",
    "infinitive_form": "imi",
    "base_root_id": "mi_generated",
    "base_root": "mi",
    "prefix": "i",
    "vowelGroup": "E",
    "syllable_id": "imi_mid",
    "generated": true,
    "type": "infinitive"
  },
  {
    "id": "imo_infinitive",
    "infinitive_form": "imo",
    "base_root_id": "mo_generated",
    "base_root": "mo",
    "prefix": "i",
    "vowelGroup": "E",
    "syllable_id": "imo_mid",
    "generated": true,
    "type": "infinitive"
  },
  {
    "id": "imu_infinitive",
    "infinitive_form": "imu",
    "base_root_id": "mu_generated",
    "base_root": "mu",
    "prefix": "i",
    "vowelGroup": "E",
    "syllable_id": "imu_mid",
    "generated": true,
    "type": "infinitive"
  },
  {
    "id": "ịm̩a_infinitive",
    "infinitive_form": "ịm̩a",
    "base_root_id": "m̩a_generated",
    "base_root": "m̩a",
    "prefix": "ị",
    "vowelGroup": "A",
    "syllable_id": "ịm̩a_mid",
    "generated": true,
    "type": "infinitive"
  },
  {
    "id": "ịm̩ẹ_infinitive",
    "infinitive_form": "ịm̩ẹ",
    "base_root_id": "m̩ẹ_generated",
    "base_root": "m̩ẹ",
    "prefix": "ị",
    "vowelGroup": "A",
    "syllable_id": "ịm̩ẹ_mid",
    "generated": true,
    "type": "infinitive"
  },
  {
    "id": "ịm̩ị_infinitive",
    "infinitive_form": "ịm̩ị",
    "base_root_id": "m̩ị_generated",
    "base_root": "m̩ị",
    "prefix": "ị",
    "vowelGroup": "A",
    "syllable_id": "ịm̩ị_mid",
    "generated": true,
    "type": "infinitive"
  },
  {
    "id": "ịm̩ọ_infinitive",
    "infinitive_form": "ịm̩ọ",
    "base_root_id": "m̩ọ_generated",
    "base_root": "m̩ọ",
    "prefix": "ị",
    "vowelGroup": "A",
    "syllable_id": "ịm̩ọ_mid",
    "generated": true,
    "type": "infinitive"
  },
  {
    "id": "ịm̩ụ_infinitive",
    "infinitive_form": "ịm̩ụ",
    "base_root_id": "m̩ụ_generated",
    "base_root": "m̩ụ",
    "prefix": "ị",
    "vowelGroup": "A",
    "syllable_id": "ịm̩ụ_mid",
    "generated": true,
    "type": "infinitive"
  },
  {
    "id": "im̩e_infinitive",
    "infinitive_form": "im̩e",
    "base_root_id": "m̩e_generated",
    "base_root": "m̩e",
    "prefix": "i",
    "vowelGroup": "E",
    "syllable_id": "im̩e_mid",
    "generated": true,
    "type": "infinitive"
  },
  {
    "id": "im̩i_infinitive",
    "infinitive_form": "im̩i",
    "base_root_id": "m̩i_generated",
    "base_root": "m̩i",
    "prefix": "i",
    "vowelGroup": "E",
    "syllable_id": "im̩i_mid",
    "generated": true,
    "type": "infinitive"
  },
  {
    "id": "im̩o_infinitive",
    "infinitive_form": "im̩o",
    "base_root_id": "m̩o_generated",
    "base_root": "m̩o",
    "prefix": "i",
    "vowelGroup": "E",
    "syllable_id": "im̩o_mid",
    "generated": true,
    "type": "infinitive"
  },
  {
    "id": "im̩u_infinitive",
    "infinitive_form": "im̩u",
    "base_root_id": "m̩u_generated",
    "base_root": "m̩u",
    "prefix": "i",
    "vowelGroup": "E",
    "syllable_id": "im̩u_mid",
    "generated": true,
    "type": "infinitive"
  },
  {
    "id": "ịna_infinitive",
    "infinitive_form": "ịna",
    "base_root_id": "na_generated",
    "base_root": "na",
    "prefix": "ị",
    "vowelGroup": "A",
    "syllable_id": "ịna_mid",
    "generated": true,
    "type": "infinitive"
  },
  {
    "id": "ịnẹ_infinitive",
    "infinitive_form": "ịnẹ",
    "base_root_id": "nẹ_generated",
    "base_root": "nẹ",
    "prefix": "ị",
    "vowelGroup": "A",
    "syllable_id": "ịnẹ_mid",
    "generated": true,
    "type": "infinitive"
  },
  {
    "id": "ịnị_infinitive",
    "infinitive_form": "ịnị",
    "base_root_id": "nị_generated",
    "base_root": "nị",
    "prefix": "ị",
    "vowelGroup": "A",
    "syllable_id": "ịnị_mid",
    "generated": true,
    "type": "infinitive"
  },
  {
    "id": "ịnọ_infinitive",
    "infinitive_form": "ịnọ",
    "base_root_id": "nọ_generated",
    "base_root": "nọ",
    "prefix": "ị",
    "vowelGroup": "A",
    "syllable_id": "ịnọ_mid",
    "generated": true,
    "type": "infinitive"
  },
  {
    "id": "ịnụ_infinitive",
    "infinitive_form": "ịnụ",
    "base_root_id": "nụ_generated",
    "base_root": "nụ",
    "prefix": "ị",
    "vowelGroup": "A",
    "syllable_id": "ịnụ_mid",
    "generated": true,
    "type": "infinitive"
  },
  {
    "id": "ine_infinitive",
    "infinitive_form": "ine",
    "base_root_id": "ne_generated",
    "base_root": "ne",
    "prefix": "i",
    "vowelGroup": "E",
    "syllable_id": "ine_mid",
    "generated": true,
    "type": "infinitive"
  },
  {
    "id": "ini_infinitive",
    "infinitive_form": "ini",
    "base_root_id": "ni_generated",
    "base_root": "ni",
    "prefix": "i",
    "vowelGroup": "E",
    "syllable_id": "ini_mid",
    "generated": true,
    "type": "infinitive"
  },
  {
    "id": "ino_infinitive",
    "infinitive_form": "ino",
    "base_root_id": "no_generated",
    "base_root": "no",
    "prefix": "i",
    "vowelGroup": "E",
    "syllable_id": "ino_mid",
    "generated": true,
    "type": "infinitive"
  },
  {
    "id": "inu_infinitive",
    "infinitive_form": "inu",
    "base_root_id": "nu_generated",
    "base_root": "nu",
    "prefix": "i",
    "vowelGroup": "E",
    "syllable_id": "inu_mid",
    "generated": true,
    "type": "infinitive"
  },
  {
    "id": "ịn̩a_infinitive",
    "infinitive_form": "ịn̩a",
    "base_root_id": "n̩a_generated",
    "base_root": "n̩a",
    "prefix": "ị",
    "vowelGroup": "A",
    "syllable_id": "ịn̩a_mid",
    "generated": true,
    "type": "infinitive"
  },
  {
    "id": "ịn̩ẹ_infinitive",
    "infinitive_form": "ịn̩ẹ",
    "base_root_id": "n̩ẹ_generated",
    "base_root": "n̩ẹ",
    "prefix": "ị",
    "vowelGroup": "A",
    "syllable_id": "ịn̩ẹ_mid",
    "generated": true,
    "type": "infinitive"
  },
  {
    "id": "ịn̩ị_infinitive",
    "infinitive_form": "ịn̩ị",
    "base_root_id": "n̩ị_generated",
    "base_root": "n̩ị",
    "prefix": "ị",
    "vowelGroup": "A",
    "syllable_id": "ịn̩ị_mid",
    "generated": true,
    "type": "infinitive"
  },
  {
    "id": "ịn̩ọ_infinitive",
    "infinitive_form": "ịn̩ọ",
    "base_root_id": "n̩ọ_generated",
    "base_root": "n̩ọ",
    "prefix": "ị",
    "vowelGroup": "A",
    "syllable_id": "ịn̩ọ_mid",
    "generated": true,
    "type": "infinitive"
  },
  {
    "id": "ịn̩ụ_infinitive",
    "infinitive_form": "ịn̩ụ",
    "base_root_id": "n̩ụ_generated",
    "base_root": "n̩ụ",
    "prefix": "ị",
    "vowelGroup": "A",
    "syllable_id": "ịn̩ụ_mid",
    "generated": true,
    "type": "infinitive"
  },
  {
    "id": "in̩e_infinitive",
    "infinitive_form": "in̩e",
    "base_root_id": "n̩e_generated",
    "base_root": "n̩e",
    "prefix": "i",
    "vowelGroup": "E",
    "syllable_id": "in̩e_mid",
    "generated": true,
    "type": "infinitive"
  },
  {
    "id": "in̩i_infinitive",
    "infinitive_form": "in̩i",
    "base_root_id": "n̩i_generated",
    "base_root": "n̩i",
    "prefix": "i",
    "vowelGroup": "E",
    "syllable_id": "in̩i_mid",
    "generated": true,
    "type": "infinitive"
  },
  {
    "id": "in̩o_infinitive",
    "infinitive_form": "in̩o",
    "base_root_id": "n̩o_generated",
    "base_root": "n̩o",
    "prefix": "i",
    "vowelGroup": "E",
    "syllable_id": "in̩o_mid",
    "generated": true,
    "type": "infinitive"
  },
  {
    "id": "in̩u_infinitive",
    "infinitive_form": "in̩u",
    "base_root_id": "n̩u_generated",
    "base_root": "n̩u",
    "prefix": "i",
    "vowelGroup": "E",
    "syllable_id": "in̩u_mid",
    "generated": true,
    "type": "infinitive"
  },
  {
    "id": "ịṅa_infinitive",
    "infinitive_form": "ịṅa",
    "base_root_id": "ṅa_generated",
    "base_root": "ṅa",
    "prefix": "ị",
    "vowelGroup": "A",
    "syllable_id": "ịṅa_mid",
    "generated": true,
    "type": "infinitive"
  },
  {
    "id": "ịṅẹ_infinitive",
    "infinitive_form": "ịṅẹ",
    "base_root_id": "ṅẹ_generated",
    "base_root": "ṅẹ",
    "prefix": "ị",
    "vowelGroup": "A",
    "syllable_id": "ịṅẹ_mid",
    "generated": true,
    "type": "infinitive"
  },
  {
    "id": "ịṅị_infinitive",
    "infinitive_form": "ịṅị",
    "base_root_id": "ṅị_generated",
    "base_root": "ṅị",
    "prefix": "ị",
    "vowelGroup": "A",
    "syllable_id": "ịṅị_mid",
    "generated": true,
    "type": "infinitive"
  },
  {
    "id": "ịṅọ_infinitive",
    "infinitive_form": "ịṅọ",
    "base_root_id": "ṅọ_generated",
    "base_root": "ṅọ",
    "prefix": "ị",
    "vowelGroup": "A",
    "syllable_id": "ịṅọ_mid",
    "generated": true,
    "type": "infinitive"
  },
  {
    "id": "ịṅụ_infinitive",
    "infinitive_form": "ịṅụ",
    "base_root_id": "ṅụ_generated",
    "base_root": "ṅụ",
    "prefix": "ị",
    "vowelGroup": "A",
    "syllable_id": "ịṅụ_mid",
    "generated": true,
    "type": "infinitive"
  },
  {
    "id": "iṅe_infinitive",
    "infinitive_form": "iṅe",
    "base_root_id": "ṅe_generated",
    "base_root": "ṅe",
    "prefix": "i",
    "vowelGroup": "E",
    "syllable_id": "iṅe_mid",
    "generated": true,
    "type": "infinitive"
  },
  {
    "id": "iṅi_infinitive",
    "infinitive_form": "iṅi",
    "base_root_id": "ṅi_generated",
    "base_root": "ṅi",
    "prefix": "i",
    "vowelGroup": "E",
    "syllable_id": "iṅi_mid",
    "generated": true,
    "type": "infinitive"
  },
  {
    "id": "iṅo_infinitive",
    "infinitive_form": "iṅo",
    "base_root_id": "ṅo_generated",
    "base_root": "ṅo",
    "prefix": "i",
    "vowelGroup": "E",
    "syllable_id": "iṅo_mid",
    "generated": true,
    "type": "infinitive"
  },
  {
    "id": "iṅu_infinitive",
    "infinitive_form": "iṅu",
    "base_root_id": "ṅu_generated",
    "base_root": "ṅu",
    "prefix": "i",
    "vowelGroup": "E",
    "syllable_id": "iṅu_mid",
    "generated": true,
    "type": "infinitive"
  },
  {
    "id": "ịnwa_infinitive",
    "infinitive_form": "ịnwa",
    "base_root_id": "nwa_generated",
    "base_root": "nwa",
    "prefix": "ị",
    "vowelGroup": "A",
    "syllable_id": "ịnwa_mid",
    "generated": true,
    "type": "infinitive"
  },
  {
    "id": "ịnwẹ_infinitive",
    "infinitive_form": "ịnwẹ",
    "base_root_id": "nwẹ_generated",
    "base_root": "nwẹ",
    "prefix": "ị",
    "vowelGroup": "A",
    "syllable_id": "ịnwẹ_mid",
    "generated": true,
    "type": "infinitive"
  },
  {
    "id": "ịnwị_infinitive",
    "infinitive_form": "ịnwị",
    "base_root_id": "nwị_generated",
    "base_root": "nwị",
    "prefix": "ị",
    "vowelGroup": "A",
    "syllable_id": "ịnwị_mid",
    "generated": true,
    "type": "infinitive"
  },
  {
    "id": "ịnwọ_infinitive",
    "infinitive_form": "ịnwọ",
    "base_root_id": "nwọ_generated",
    "base_root": "nwọ",
    "prefix": "ị",
    "vowelGroup": "A",
    "syllable_id": "ịnwọ_mid",
    "generated": true,
    "type": "infinitive"
  },
  {
    "id": "ịnwụ_infinitive",
    "infinitive_form": "ịnwụ",
    "base_root_id": "nwụ_generated",
    "base_root": "nwụ",
    "prefix": "ị",
    "vowelGroup": "A",
    "syllable_id": "ịnwụ_mid",
    "generated": true,
    "type": "infinitive"
  },
  {
    "id": "inwe_infinitive",
    "infinitive_form": "inwe",
    "base_root_id": "nwe_generated",
    "base_root": "nwe",
    "prefix": "i",
    "vowelGroup": "E",
    "syllable_id": "inwe_mid",
    "generated": true,
    "type": "infinitive"
  },
  {
    "id": "inwi_infinitive",
    "infinitive_form": "inwi",
    "base_root_id": "nwi_generated",
    "base_root": "nwi",
    "prefix": "i",
    "vowelGroup": "E",
    "syllable_id": "inwi_mid",
    "generated": true,
    "type": "infinitive"
  },
  {
    "id": "inwo_infinitive",
    "infinitive_form": "inwo",
    "base_root_id": "nwo_generated",
    "base_root": "nwo",
    "prefix": "i",
    "vowelGroup": "E",
    "syllable_id": "inwo_mid",
    "generated": true,
    "type": "infinitive"
  },
  {
    "id": "inwu_infinitive",
    "infinitive_form": "inwu",
    "base_root_id": "nwu_generated",
    "base_root": "nwu",
    "prefix": "i",
    "vowelGroup": "E",
    "syllable_id": "inwu_mid",
    "generated": true,
    "type": "infinitive"
  },
  {
    "id": "ịnya_infinitive",
    "infinitive_form": "ịnya",
    "base_root_id": "nya_generated",
    "base_root": "nya",
    "prefix": "ị",
    "vowelGroup": "A",
    "syllable_id": "ịnya_mid",
    "generated": true,
    "type": "infinitive"
  },
  {
    "id": "ịnyẹ_infinitive",
    "infinitive_form": "ịnyẹ",
    "base_root_id": "nyẹ_generated",
    "base_root": "nyẹ",
    "prefix": "ị",
    "vowelGroup": "A",
    "syllable_id": "ịnyẹ_mid",
    "generated": true,
    "type": "infinitive"
  },
  {
    "id": "ịnyị_infinitive",
    "infinitive_form": "ịnyị",
    "base_root_id": "nyị_generated",
    "base_root": "nyị",
    "prefix": "ị",
    "vowelGroup": "A",
    "syllable_id": "ịnyị_mid",
    "generated": true,
    "type": "infinitive"
  },
  {
    "id": "ịnyọ_infinitive",
    "infinitive_form": "ịnyọ",
    "base_root_id": "nyọ_generated",
    "base_root": "nyọ",
    "prefix": "ị",
    "vowelGroup": "A",
    "syllable_id": "ịnyọ_mid",
    "generated": true,
    "type": "infinitive"
  },
  {
    "id": "ịnyụ_infinitive",
    "infinitive_form": "ịnyụ",
    "base_root_id": "nyụ_generated",
    "base_root": "nyụ",
    "prefix": "ị",
    "vowelGroup": "A",
    "syllable_id": "ịnyụ_mid",
    "generated": true,
    "type": "infinitive"
  },
  {
    "id": "inye_infinitive",
    "infinitive_form": "inye",
    "base_root_id": "nye_generated",
    "base_root": "nye",
    "prefix": "i",
    "vowelGroup": "E",
    "syllable_id": "inye_mid",
    "generated": true,
    "type": "infinitive"
  },
  {
    "id": "inyi_infinitive",
    "infinitive_form": "inyi",
    "base_root_id": "nyi_generated",
    "base_root": "nyi",
    "prefix": "i",
    "vowelGroup": "E",
    "syllable_id": "inyi_mid",
    "generated": true,
    "type": "infinitive"
  },
  {
    "id": "inyo_infinitive",
    "infinitive_form": "inyo",
    "base_root_id": "nyo_generated",
    "base_root": "nyo",
    "prefix": "i",
    "vowelGroup": "E",
    "syllable_id": "inyo_mid",
    "generated": true,
    "type": "infinitive"
  },
  {
    "id": "inyu_infinitive",
    "infinitive_form": "inyu",
    "base_root_id": "nyu_generated",
    "base_root": "nyu",
    "prefix": "i",
    "vowelGroup": "E",
    "syllable_id": "inyu_mid",
    "generated": true,
    "type": "infinitive"
  },
  {
    "id": "ịpa_infinitive",
    "infinitive_form": "ịpa",
    "base_root_id": "pa_generated",
    "base_root": "pa",
    "prefix": "ị",
    "vowelGroup": "A",
    "syllable_id": "ịpa_mid",
    "generated": true,
    "type": "infinitive"
  },
  {
    "id": "ịpẹ_infinitive",
    "infinitive_form": "ịpẹ",
    "base_root_id": "pẹ_generated",
    "base_root": "pẹ",
    "prefix": "ị",
    "vowelGroup": "A",
    "syllable_id": "ịpẹ_mid",
    "generated": true,
    "type": "infinitive"
  },
  {
    "id": "ịpị_infinitive",
    "infinitive_form": "ịpị",
    "base_root_id": "pị_generated",
    "base_root": "pị",
    "prefix": "ị",
    "vowelGroup": "A",
    "syllable_id": "ịpị_mid",
    "generated": true,
    "type": "infinitive"
  },
  {
    "id": "ịpọ_infinitive",
    "infinitive_form": "ịpọ",
    "base_root_id": "pọ_generated",
    "base_root": "pọ",
    "prefix": "ị",
    "vowelGroup": "A",
    "syllable_id": "ịpọ_mid",
    "generated": true,
    "type": "infinitive"
  },
  {
    "id": "ịpụ_infinitive",
    "infinitive_form": "ịpụ",
    "base_root_id": "pụ_generated",
    "base_root": "pụ",
    "prefix": "ị",
    "vowelGroup": "A",
    "syllable_id": "ịpụ_mid",
    "generated": true,
    "type": "infinitive"
  },
  {
    "id": "ipe_infinitive",
    "infinitive_form": "ipe",
    "base_root_id": "pe_generated",
    "base_root": "pe",
    "prefix": "i",
    "vowelGroup": "E",
    "syllable_id": "ipe_mid",
    "generated": true,
    "type": "infinitive"
  },
  {
    "id": "ipi_infinitive",
    "infinitive_form": "ipi",
    "base_root_id": "pi_generated",
    "base_root": "pi",
    "prefix": "i",
    "vowelGroup": "E",
    "syllable_id": "ipi_mid",
    "generated": true,
    "type": "infinitive"
  },
  {
    "id": "ipo_infinitive",
    "infinitive_form": "ipo",
    "base_root_id": "po_generated",
    "base_root": "po",
    "prefix": "i",
    "vowelGroup": "E",
    "syllable_id": "ipo_mid",
    "generated": true,
    "type": "infinitive"
  },
  {
    "id": "ipu_infinitive",
    "infinitive_form": "ipu",
    "base_root_id": "pu_generated",
    "base_root": "pu",
    "prefix": "i",
    "vowelGroup": "E",
    "syllable_id": "ipu_mid",
    "generated": true,
    "type": "infinitive"
  },
  {
    "id": "ịra_infinitive",
    "infinitive_form": "ịra",
    "base_root_id": "ra_generated",
    "base_root": "ra",
    "prefix": "ị",
    "vowelGroup": "A",
    "syllable_id": "ịra_mid",
    "generated": true,
    "type": "infinitive"
  },
  {
    "id": "ịrẹ_infinitive",
    "infinitive_form": "ịrẹ",
    "base_root_id": "rẹ_generated",
    "base_root": "rẹ",
    "prefix": "ị",
    "vowelGroup": "A",
    "syllable_id": "ịrẹ_mid",
    "generated": true,
    "type": "infinitive"
  },
  {
    "id": "ịrị_infinitive",
    "infinitive_form": "ịrị",
    "base_root_id": "rị_generated",
    "base_root": "rị",
    "prefix": "ị",
    "vowelGroup": "A",
    "syllable_id": "ịrị_mid",
    "generated": true,
    "type": "infinitive"
  },
  {
    "id": "ịrọ_infinitive",
    "infinitive_form": "ịrọ",
    "base_root_id": "rọ_generated",
    "base_root": "rọ",
    "prefix": "ị",
    "vowelGroup": "A",
    "syllable_id": "ịrọ_mid",
    "generated": true,
    "type": "infinitive"
  },
  {
    "id": "ịrụ_infinitive",
    "infinitive_form": "ịrụ",
    "base_root_id": "rụ_generated",
    "base_root": "rụ",
    "prefix": "ị",
    "vowelGroup": "A",
    "syllable_id": "ịrụ_mid",
    "generated": true,
    "type": "infinitive"
  },
  {
    "id": "ire_infinitive",
    "infinitive_form": "ire",
    "base_root_id": "re_generated",
    "base_root": "re",
    "prefix": "i",
    "vowelGroup": "E",
    "syllable_id": "ire_mid",
    "generated": true,
    "type": "infinitive"
  },
  {
    "id": "iri_infinitive",
    "infinitive_form": "iri",
    "base_root_id": "ri_generated",
    "base_root": "ri",
    "prefix": "i",
    "vowelGroup": "E",
    "syllable_id": "iri_mid",
    "generated": true,
    "type": "infinitive"
  },
  {
    "id": "iro_infinitive",
    "infinitive_form": "iro",
    "base_root_id": "ro_generated",
    "base_root": "ro",
    "prefix": "i",
    "vowelGroup": "E",
    "syllable_id": "iro_mid",
    "generated": true,
    "type": "infinitive"
  },
  {
    "id": "iru_infinitive",
    "infinitive_form": "iru",
    "base_root_id": "ru_generated",
    "base_root": "ru",
    "prefix": "i",
    "vowelGroup": "E",
    "syllable_id": "iru_mid",
    "generated": true,
    "type": "infinitive"
  },
  {
    "id": "ịsa_infinitive",
    "infinitive_form": "ịsa",
    "base_root_id": "sa_generated",
    "base_root": "sa",
    "prefix": "ị",
    "vowelGroup": "A",
    "syllable_id": "ịsa_mid",
    "generated": true,
    "type": "infinitive"
  },
  {
    "id": "ịsẹ_infinitive",
    "infinitive_form": "ịsẹ",
    "base_root_id": "sẹ_generated",
    "base_root": "sẹ",
    "prefix": "ị",
    "vowelGroup": "A",
    "syllable_id": "ịsẹ_mid",
    "generated": true,
    "type": "infinitive"
  },
  {
    "id": "ịsị_infinitive",
    "infinitive_form": "ịsị",
    "base_root_id": "sị_generated",
    "base_root": "sị",
    "prefix": "ị",
    "vowelGroup": "A",
    "syllable_id": "ịsị_mid",
    "generated": true,
    "type": "infinitive"
  },
  {
    "id": "ịsọ_infinitive",
    "infinitive_form": "ịsọ",
    "base_root_id": "sọ_generated",
    "base_root": "sọ",
    "prefix": "ị",
    "vowelGroup": "A",
    "syllable_id": "ịsọ_mid",
    "generated": true,
    "type": "infinitive"
  },
  {
    "id": "ịsụ_infinitive",
    "infinitive_form": "ịsụ",
    "base_root_id": "sụ_generated",
    "base_root": "sụ",
    "prefix": "ị",
    "vowelGroup": "A",
    "syllable_id": "ịsụ_mid",
    "generated": true,
    "type": "infinitive"
  },
  {
    "id": "ise_infinitive",
    "infinitive_form": "ise",
    "base_root_id": "se_generated",
    "base_root": "se",
    "prefix": "i",
    "vowelGroup": "E",
    "syllable_id": "ise_mid",
    "generated": true,
    "type": "infinitive"
  },
  {
    "id": "isi_infinitive",
    "infinitive_form": "isi",
    "base_root_id": "si_generated",
    "base_root": "si",
    "prefix": "i",
    "vowelGroup": "E",
    "syllable_id": "isi_mid",
    "generated": true,
    "type": "infinitive"
  },
  {
    "id": "iso_infinitive",
    "infinitive_form": "iso",
    "base_root_id": "so_generated",
    "base_root": "so",
    "prefix": "i",
    "vowelGroup": "E",
    "syllable_id": "iso_mid",
    "generated": true,
    "type": "infinitive"
  },
  {
    "id": "isu_infinitive",
    "infinitive_form": "isu",
    "base_root_id": "su_generated",
    "base_root": "su",
    "prefix": "i",
    "vowelGroup": "E",
    "syllable_id": "isu_mid",
    "generated": true,
    "type": "infinitive"
  },
  {
    "id": "ịsha_infinitive",
    "infinitive_form": "ịsha",
    "base_root_id": "sha_generated",
    "base_root": "sha",
    "prefix": "ị",
    "vowelGroup": "A",
    "syllable_id": "ịsha_mid",
    "generated": true,
    "type": "infinitive"
  },
  {
    "id": "ịshẹ_infinitive",
    "infinitive_form": "ịshẹ",
    "base_root_id": "shẹ_generated",
    "base_root": "shẹ",
    "prefix": "ị",
    "vowelGroup": "A",
    "syllable_id": "ịshẹ_mid",
    "generated": true,
    "type": "infinitive"
  },
  {
    "id": "ịshị_infinitive",
    "infinitive_form": "ịshị",
    "base_root_id": "shị_generated",
    "base_root": "shị",
    "prefix": "ị",
    "vowelGroup": "A",
    "syllable_id": "ịshị_mid",
    "generated": true,
    "type": "infinitive"
  },
  {
    "id": "ịshọ_infinitive",
    "infinitive_form": "ịshọ",
    "base_root_id": "shọ_generated",
    "base_root": "shọ",
    "prefix": "ị",
    "vowelGroup": "A",
    "syllable_id": "ịshọ_mid",
    "generated": true,
    "type": "infinitive"
  },
  {
    "id": "ịshụ_infinitive",
    "infinitive_form": "ịshụ",
    "base_root_id": "shụ_generated",
    "base_root": "shụ",
    "prefix": "ị",
    "vowelGroup": "A",
    "syllable_id": "ịshụ_mid",
    "generated": true,
    "type": "infinitive"
  },
  {
    "id": "ishe_infinitive",
    "infinitive_form": "ishe",
    "base_root_id": "she_generated",
    "base_root": "she",
    "prefix": "i",
    "vowelGroup": "E",
    "syllable_id": "ishe_mid",
    "generated": true,
    "type": "infinitive"
  },
  {
    "id": "ishi_infinitive",
    "infinitive_form": "ishi",
    "base_root_id": "shi_generated",
    "base_root": "shi",
    "prefix": "i",
    "vowelGroup": "E",
    "syllable_id": "ishi_mid",
    "generated": true,
    "type": "infinitive"
  },
  {
    "id": "isho_infinitive",
    "infinitive_form": "isho",
    "base_root_id": "sho_generated",
    "base_root": "sho",
    "prefix": "i",
    "vowelGroup": "E",
    "syllable_id": "isho_mid",
    "generated": true,
    "type": "infinitive"
  },
  {
    "id": "ishu_infinitive",
    "infinitive_form": "ishu",
    "base_root_id": "shu_generated",
    "base_root": "shu",
    "prefix": "i",
    "vowelGroup": "E",
    "syllable_id": "ishu_mid",
    "generated": true,
    "type": "infinitive"
  },
  {
    "id": "ịta_infinitive",
    "infinitive_form": "ịta",
    "base_root_id": "ta_generated",
    "base_root": "ta",
    "prefix": "ị",
    "vowelGroup": "A",
    "syllable_id": "ịta_mid",
    "generated": true,
    "type": "infinitive"
  },
  {
    "id": "ịtẹ_infinitive",
    "infinitive_form": "ịtẹ",
    "base_root_id": "tẹ_generated",
    "base_root": "tẹ",
    "prefix": "ị",
    "vowelGroup": "A",
    "syllable_id": "ịtẹ_mid",
    "generated": true,
    "type": "infinitive"
  },
  {
    "id": "ịtị_infinitive",
    "infinitive_form": "ịtị",
    "base_root_id": "tị_generated",
    "base_root": "tị",
    "prefix": "ị",
    "vowelGroup": "A",
    "syllable_id": "ịtị_mid",
    "generated": true,
    "type": "infinitive"
  },
  {
    "id": "ịtọ_infinitive",
    "infinitive_form": "ịtọ",
    "base_root_id": "tọ_generated",
    "base_root": "tọ",
    "prefix": "ị",
    "vowelGroup": "A",
    "syllable_id": "ịtọ_mid",
    "generated": true,
    "type": "infinitive"
  },
  {
    "id": "ịtụ_infinitive",
    "infinitive_form": "ịtụ",
    "base_root_id": "tụ_generated",
    "base_root": "tụ",
    "prefix": "ị",
    "vowelGroup": "A",
    "syllable_id": "ịtụ_mid",
    "generated": true,
    "type": "infinitive"
  },
  {
    "id": "ite_infinitive",
    "infinitive_form": "ite",
    "base_root_id": "te_generated",
    "base_root": "te",
    "prefix": "i",
    "vowelGroup": "E",
    "syllable_id": "ite_mid",
    "generated": true,
    "type": "infinitive"
  },
  {
    "id": "iti_infinitive",
    "infinitive_form": "iti",
    "base_root_id": "ti_generated",
    "base_root": "ti",
    "prefix": "i",
    "vowelGroup": "E",
    "syllable_id": "iti_mid",
    "generated": true,
    "type": "infinitive"
  },
  {
    "id": "ito_infinitive",
    "infinitive_form": "ito",
    "base_root_id": "to_generated",
    "base_root": "to",
    "prefix": "i",
    "vowelGroup": "E",
    "syllable_id": "ito_mid",
    "generated": true,
    "type": "infinitive"
  },
  {
    "id": "itu_infinitive",
    "infinitive_form": "itu",
    "base_root_id": "tu_generated",
    "base_root": "tu",
    "prefix": "i",
    "vowelGroup": "E",
    "syllable_id": "itu_mid",
    "generated": true,
    "type": "infinitive"
  },
  {
    "id": "ịva_infinitive",
    "infinitive_form": "ịva",
    "base_root_id": "va_generated",
    "base_root": "va",
    "prefix": "ị",
    "vowelGroup": "A",
    "syllable_id": "ịva_mid",
    "generated": true,
    "type": "infinitive"
  },
  {
    "id": "ịvẹ_infinitive",
    "infinitive_form": "ịvẹ",
    "base_root_id": "vẹ_generated",
    "base_root": "vẹ",
    "prefix": "ị",
    "vowelGroup": "A",
    "syllable_id": "ịvẹ_mid",
    "generated": true,
    "type": "infinitive"
  },
  {
    "id": "ịvị_infinitive",
    "infinitive_form": "ịvị",
    "base_root_id": "vị_generated",
    "base_root": "vị",
    "prefix": "ị",
    "vowelGroup": "A",
    "syllable_id": "ịvị_mid",
    "generated": true,
    "type": "infinitive"
  },
  {
    "id": "ịvọ_infinitive",
    "infinitive_form": "ịvọ",
    "base_root_id": "vọ_generated",
    "base_root": "vọ",
    "prefix": "ị",
    "vowelGroup": "A",
    "syllable_id": "ịvọ_mid",
    "generated": true,
    "type": "infinitive"
  },
  {
    "id": "ịvụ_infinitive",
    "infinitive_form": "ịvụ",
    "base_root_id": "vụ_generated",
    "base_root": "vụ",
    "prefix": "ị",
    "vowelGroup": "A",
    "syllable_id": "ịvụ_mid",
    "generated": true,
    "type": "infinitive"
  },
  {
    "id": "ive_infinitive",
    "infinitive_form": "ive",
    "base_root_id": "ve_generated",
    "base_root": "ve",
    "prefix": "i",
    "vowelGroup": "E",
    "syllable_id": "ive_mid",
    "generated": true,
    "type": "infinitive"
  },
  {
    "id": "ivi_infinitive",
    "infinitive_form": "ivi",
    "base_root_id": "vi_generated",
    "base_root": "vi",
    "prefix": "i",
    "vowelGroup": "E",
    "syllable_id": "ivi_mid",
    "generated": true,
    "type": "infinitive"
  },
  {
    "id": "ivo_infinitive",
    "infinitive_form": "ivo",
    "base_root_id": "vo_generated",
    "base_root": "vo",
    "prefix": "i",
    "vowelGroup": "E",
    "syllable_id": "ivo_mid",
    "generated": true,
    "type": "infinitive"
  },
  {
    "id": "ivu_infinitive",
    "infinitive_form": "ivu",
    "base_root_id": "vu_generated",
    "base_root": "vu",
    "prefix": "i",
    "vowelGroup": "E",
    "syllable_id": "ivu_mid",
    "generated": true,
    "type": "infinitive"
  },
  {
    "id": "ịwa_infinitive",
    "infinitive_form": "ịwa",
    "base_root_id": "wa_generated",
    "base_root": "wa",
    "prefix": "ị",
    "vowelGroup": "A",
    "syllable_id": "ịwa_mid",
    "generated": true,
    "type": "infinitive"
  },
  {
    "id": "ịwẹ_infinitive",
    "infinitive_form": "ịwẹ",
    "base_root_id": "wẹ_generated",
    "base_root": "wẹ",
    "prefix": "ị",
    "vowelGroup": "A",
    "syllable_id": "ịwẹ_mid",
    "generated": true,
    "type": "infinitive"
  },
  {
    "id": "ịwị_infinitive",
    "infinitive_form": "ịwị",
    "base_root_id": "wị_generated",
    "base_root": "wị",
    "prefix": "ị",
    "vowelGroup": "A",
    "syllable_id": "ịwị_mid",
    "generated": true,
    "type": "infinitive"
  },
  {
    "id": "ịwọ_infinitive",
    "infinitive_form": "ịwọ",
    "base_root_id": "wọ_generated",
    "base_root": "wọ",
    "prefix": "ị",
    "vowelGroup": "A",
    "syllable_id": "ịwọ_mid",
    "generated": true,
    "type": "infinitive"
  },
  {
    "id": "ịwụ_infinitive",
    "infinitive_form": "ịwụ",
    "base_root_id": "wụ_generated",
    "base_root": "wụ",
    "prefix": "ị",
    "vowelGroup": "A",
    "syllable_id": "ịwụ_mid",
    "generated": true,
    "type": "infinitive"
  },
  {
    "id": "iwe_infinitive",
    "infinitive_form": "iwe",
    "base_root_id": "we_generated",
    "base_root": "we",
    "prefix": "i",
    "vowelGroup": "E",
    "syllable_id": "iwe_mid",
    "generated": true,
    "type": "infinitive"
  },
  {
    "id": "iwi_infinitive",
    "infinitive_form": "iwi",
    "base_root_id": "wi_generated",
    "base_root": "wi",
    "prefix": "i",
    "vowelGroup": "E",
    "syllable_id": "iwi_mid",
    "generated": true,
    "type": "infinitive"
  },
  {
    "id": "iwo_infinitive",
    "infinitive_form": "iwo",
    "base_root_id": "wo_generated",
    "base_root": "wo",
    "prefix": "i",
    "vowelGroup": "E",
    "syllable_id": "iwo_mid",
    "generated": true,
    "type": "infinitive"
  },
  {
    "id": "iwu_infinitive",
    "infinitive_form": "iwu",
    "base_root_id": "wu_generated",
    "base_root": "wu",
    "prefix": "i",
    "vowelGroup": "E",
    "syllable_id": "iwu_mid",
    "generated": true,
    "type": "infinitive"
  },
  {
    "id": "ịya_infinitive",
    "infinitive_form": "ịya",
    "base_root_id": "ya_generated",
    "base_root": "ya",
    "prefix": "ị",
    "vowelGroup": "A",
    "syllable_id": "ịya_mid",
    "generated": true,
    "type": "infinitive"
  },
  {
    "id": "ịyẹ_infinitive",
    "infinitive_form": "ịyẹ",
    "base_root_id": "yẹ_generated",
    "base_root": "yẹ",
    "prefix": "ị",
    "vowelGroup": "A",
    "syllable_id": "ịyẹ_mid",
    "generated": true,
    "type": "infinitive"
  },
  {
    "id": "ịyị_infinitive",
    "infinitive_form": "ịyị",
    "base_root_id": "yị_generated",
    "base_root": "yị",
    "prefix": "ị",
    "vowelGroup": "A",
    "syllable_id": "ịyị_mid",
    "generated": true,
    "type": "infinitive"
  },
  {
    "id": "ịyọ_infinitive",
    "infinitive_form": "ịyọ",
    "base_root_id": "yọ_generated",
    "base_root": "yọ",
    "prefix": "ị",
    "vowelGroup": "A",
    "syllable_id": "ịyọ_mid",
    "generated": true,
    "type": "infinitive"
  },
  {
    "id": "ịyụ_infinitive",
    "infinitive_form": "ịyụ",
    "base_root_id": "yụ_generated",
    "base_root": "yụ",
    "prefix": "ị",
    "vowelGroup": "A",
    "syllable_id": "ịyụ_mid",
    "generated": true,
    "type": "infinitive"
  },
  {
    "id": "iye_infinitive",
    "infinitive_form": "iye",
    "base_root_id": "ye_generated",
    "base_root": "ye",
    "prefix": "i",
    "vowelGroup": "E",
    "syllable_id": "iye_mid",
    "generated": true,
    "type": "infinitive"
  },
  {
    "id": "iyi_infinitive",
    "infinitive_form": "iyi",
    "base_root_id": "yi_generated",
    "base_root": "yi",
    "prefix": "i",
    "vowelGroup": "E",
    "syllable_id": "iyi_mid",
    "generated": true,
    "type": "infinitive"
  },
  {
    "id": "iyo_infinitive",
    "infinitive_form": "iyo",
    "base_root_id": "yo_generated",
    "base_root": "yo",
    "prefix": "i",
    "vowelGroup": "E",
    "syllable_id": "iyo_mid",
    "generated": true,
    "type": "infinitive"
  },
  {
    "id": "iyu_infinitive",
    "infinitive_form": "iyu",
    "base_root_id": "yu_generated",
    "base_root": "yu",
    "prefix": "i",
    "vowelGroup": "E",
    "syllable_id": "iyu_mid",
    "generated": true,
    "type": "infinitive"
  },
  {
    "id": "ịza_infinitive",
    "infinitive_form": "ịza",
    "base_root_id": "za_generated",
    "base_root": "za",
    "prefix": "ị",
    "vowelGroup": "A",
    "syllable_id": "ịza_mid",
    "generated": true,
    "type": "infinitive"
  },
  {
    "id": "ịzẹ_infinitive",
    "infinitive_form": "ịzẹ",
    "base_root_id": "zẹ_generated",
    "base_root": "zẹ",
    "prefix": "ị",
    "vowelGroup": "A",
    "syllable_id": "ịzẹ_mid",
    "generated": true,
    "type": "infinitive"
  },
  {
    "id": "ịzị_infinitive",
    "infinitive_form": "ịzị",
    "base_root_id": "zị_generated",
    "base_root": "zị",
    "prefix": "ị",
    "vowelGroup": "A",
    "syllable_id": "ịzị_mid",
    "generated": true,
    "type": "infinitive"
  },
  {
    "id": "ịzọ_infinitive",
    "infinitive_form": "ịzọ",
    "base_root_id": "zọ_generated",
    "base_root": "zọ",
    "prefix": "ị",
    "vowelGroup": "A",
    "syllable_id": "ịzọ_mid",
    "generated": true,
    "type": "infinitive"
  },
  {
    "id": "ịzụ_infinitive",
    "infinitive_form": "ịzụ",
    "base_root_id": "zụ_generated",
    "base_root": "zụ",
    "prefix": "ị",
    "vowelGroup": "A",
    "syllable_id": "ịzụ_mid",
    "generated": true,
    "type": "infinitive"
  },
  {
    "id": "ize_infinitive",
    "infinitive_form": "ize",
    "base_root_id": "ze_generated",
    "base_root": "ze",
    "prefix": "i",
    "vowelGroup": "E",
    "syllable_id": "ize_mid",
    "generated": true,
    "type": "infinitive"
  },
  {
    "id": "izi_infinitive",
    "infinitive_form": "izi",
    "base_root_id": "zi_generated",
    "base_root": "zi",
    "prefix": "i",
    "vowelGroup": "E",
    "syllable_id": "izi_mid",
    "generated": true,
    "type": "infinitive"
  },
  {
    "id": "izo_infinitive",
    "infinitive_form": "izo",
    "base_root_id": "zo_generated",
    "base_root": "zo",
    "prefix": "i",
    "vowelGroup": "E",
    "syllable_id": "izo_mid",
    "generated": true,
    "type": "infinitive"
  },
  {
    "id": "izu_infinitive",
    "infinitive_form": "izu",
    "base_root_id": "zu_generated",
    "base_root": "zu",
    "prefix": "i",
    "vowelGroup": "E",
    "syllable_id": "izu_mid",
    "generated": true,
    "type": "infinitive"
  }
]